<?xml version='1.0' encoding='utf-8'?>
<verb default="dífhéaraigh" disambig="">
  <verbalNoun default="dífhéarú" />
  <verbalAdjective default="dífhéaraithe" />
  <tenseForm default="dífhéaraigh" tense="Past" dependency="Indep" person="Base" />
  <tenseForm default="dífhéaraíomar" tense="Past" dependency="Indep" person="Pl1" />
  <tenseForm default="dífhéaraíodar" tense="Past" dependency="Indep" person="Pl3" />
  <tenseForm default="dífhéaraíodh" tense="Past" dependency="Indep" person="Auto" />
  <tenseForm default="dífhéaraigh" tense="Past" dependency="Dep" person="Base" />
  <tenseForm default="dífhéaraíomar" tense="Past" dependency="Dep" person="Pl1" />
  <tenseForm default="dífhéaraíodar" tense="Past" dependency="Dep" person="Pl3" />
  <tenseForm default="dífhéaraíodh" tense="Past" dependency="Dep" person="Auto" />
  <tenseForm default="dífhéaraíodh" tense="PastCont" dependency="Indep" person="Base" />
  <tenseForm default="dífhéaraínn" tense="PastCont" dependency="Indep" person="Sg1" />
  <tenseForm default="dífhéaraíteá" tense="PastCont" dependency="Indep" person="Sg2" />
  <tenseForm default="dífhéaraímis" tense="PastCont" dependency="Indep" person="Pl1" />
  <tenseForm default="dífhéaraídís" tense="PastCont" dependency="Indep" person="Pl3" />
  <tenseForm default="dífhéaraítí" tense="PastCont" dependency="Indep" person="Auto" />
  <tenseForm default="dífhéaraíodh" tense="PastCont" dependency="Dep" person="Base" />
  <tenseForm default="dífhéaraínn" tense="PastCont" dependency="Dep" person="Sg1" />
  <tenseForm default="dífhéaraíteá" tense="PastCont" dependency="Dep" person="Sg2" />
  <tenseForm default="dífhéaraímis" tense="PastCont" dependency="Dep" person="Pl1" />
  <tenseForm default="dífhéaraídís" tense="PastCont" dependency="Dep" person="Pl3" />
  <tenseForm default="dífhéaraítí" tense="PastCont" dependency="Dep" person="Auto" />
  <tenseForm default="dífhéaraíonn" tense="PresCont" dependency="Indep" person="Base" />
  <tenseForm default="dífhéaraím" tense="PresCont" dependency="Indep" person="Sg1" />
  <tenseForm default="dífhéaraímid" tense="PresCont" dependency="Indep" person="Pl1" />
  <tenseForm default="dífhéaraítear" tense="PresCont" dependency="Indep" person="Auto" />
  <tenseForm default="dífhéaraíonn" tense="PresCont" dependency="Dep" person="Base" />
  <tenseForm default="dífhéaraím" tense="PresCont" dependency="Dep" person="Sg1" />
  <tenseForm default="dífhéaraímid" tense="PresCont" dependency="Dep" person="Pl1" />
  <tenseForm default="dífhéaraítear" tense="PresCont" dependency="Dep" person="Auto" />
  <tenseForm default="dífhéaróidh" tense="Fut" dependency="Indep" person="Base" />
  <tenseForm default="dífhéaróimid" tense="Fut" dependency="Indep" person="Pl1" />
  <tenseForm default="dífhéarófar" tense="Fut" dependency="Indep" person="Auto" />
  <tenseForm default="dífhéaróidh" tense="Fut" dependency="Dep" person="Base" />
  <tenseForm default="dífhéaróimid" tense="Fut" dependency="Dep" person="Pl1" />
  <tenseForm default="dífhéarófar" tense="Fut" dependency="Dep" person="Auto" />
  <tenseForm default="dífhéaródh" tense="Cond" dependency="Indep" person="Base" />
  <tenseForm default="dífhéaróinn" tense="Cond" dependency="Indep" person="Sg1" />
  <tenseForm default="dífhéarófá" tense="Cond" dependency="Indep" person="Sg2" />
  <tenseForm default="dífhéaróimis" tense="Cond" dependency="Indep" person="Pl1" />
  <tenseForm default="dífhéaróidís" tense="Cond" dependency="Indep" person="Pl3" />
  <tenseForm default="dífhéarófaí" tense="Cond" dependency="Indep" person="Auto" />
  <tenseForm default="dífhéaródh" tense="Cond" dependency="Dep" person="Base" />
  <tenseForm default="dífhéaróinn" tense="Cond" dependency="Dep" person="Sg1" />
  <tenseForm default="dífhéarófá" tense="Cond" dependency="Dep" person="Sg2" />
  <tenseForm default="dífhéaróimis" tense="Cond" dependency="Dep" person="Pl1" />
  <tenseForm default="dífhéaróidís" tense="Cond" dependency="Dep" person="Pl3" />
  <tenseForm default="dífhéarófaí" tense="Cond" dependency="Dep" person="Auto" />
  <moodForm default="dífhéaraíodh" mood="Imper" person="Base" />
  <moodForm default="dífhéaraím" mood="Imper" person="Sg1" />
  <moodForm default="dífhéaraigh" mood="Imper" person="Sg2" />
  <moodForm default="dífhéaraímis" mood="Imper" person="Pl1" />
  <moodForm default="dífhéaraígí" mood="Imper" person="Pl2" />
  <moodForm default="dífhéaraídís" mood="Imper" person="Pl3" />
  <moodForm default="dífhéaraítear" mood="Imper" person="Auto" />
  <moodForm default="dífhéaraí" mood="Subj" person="Base" />
  <moodForm default="dífhéaraímid" mood="Subj" person="Pl1" />
  <moodForm default="dífhéaraítear" mood="Subj" person="Auto" />
</verb>
